臺灣臺北地方法院交通事件裁定　　　 100年度交聲字第2512號
原處分機關　臺北市交通事件裁決所
異　議　人
即受處分人　洪燕秋
上列異議人即受處分人因違反道路交通管理處罰條例案件，對於
臺北市交通事件裁決所於民國100年11月18日所為之裁處（北市
裁罰字第裁22-AI0000000號），聲明異議，本院裁定如下：
   主  文
異議駁回。
   理  由
一、按交岔路口10公尺內不得臨時停車，禁止臨時停車處所不得
    停車，道路交通安全規則第111條第1項第2款及第112條第1
    項第1 款分別定有明文。次按汽車駕駛人停車時，在禁止臨
    時停車處所停車者，處600元以上1,200元以下罰鍰，亦有道
    路交通管理處罰條例第56條第1項第1款規定甚明。
二、原處分意旨略以：本件異議人即受處分人洪燕秋（下稱受處
    分人）於民國100年9月6日16時22分許，將車牌號碼5E-0595
     號自用一般小客車，停放在臺北市○○市○○街284巷前，
    經臺北市政府警察局信義分局交通隊員警逕行舉發「在交岔
    路口10公尺內停車」之違規，嗣經臺北市交通事件裁決所（
    下稱原處分機關）依道路交通管理處罰條例第56條第1項第1
    款規定，處罰鍰新臺幣（下同）900元等語。
三、異議意旨略以：停車之處未劃紅、黃線，亦未有任何不可停
    放之標誌，所以本人認為此處可以停車，為此聲明異議云云
    。
四、經查：
  (一)本件受處分人在100年9月6日16時22分許許，將所駕駛之車
    牌號碼5E-0595號自用一般小客車，停放在臺北市○○街284
    巷前交岔路口十公尺以內之違規事實，為受處分人所不爭執
    ，並有系爭舉發通知單、採證照片附卷可稽。是以，受處分
    人駕駛之車輛確有於上揭違規時間，在交岔路口10公尺內違
    規停車之事實，堪以認定。
  (二)按所謂「禁止臨時停車處所」，係指橋樑、隧道、圓環、障
    礙物對面、人行道、行人穿越道、快車道、交岔路口或公共
    汽車招呼站10公尺內、消防車出入口5公尺內、設有禁止臨
    時停車標誌標線處所，均為禁止臨時停車處所，道路交通管
    理處罰條例第55條定有明文；又禁止臨時停車處所非僅以設
    有禁止臨時停車標誌、標線處所為限，凡交岔路口10公尺內
    ，縱令未依規定繪設禁止臨時停車線（即俗稱「紅線」）或
    設置禁止臨時停車標誌，仍為禁止臨時停車處所，前揭道路
    交通管理處罰條例第55條業已規範明確，是交岔路口10公尺
    內縱未繪製禁止臨時停車線或設置禁止臨時停車標誌，仍為
    禁止臨時停車處所，交岔路口10公尺內繪製禁止臨時停車線
    或設置禁止臨時停車之標誌，僅不過為輔助、提醒用路人之
    用意，自不能因行政主管機關未依道路交通標誌標線號誌設
    置規則第169條繪設禁止臨時停車標線或第79條設置禁止臨
    時停車標誌，即置上開既有規定不論，逕謂交岔路口10公尺
    內凡未繪設禁止臨時停車線者，均得任意停車。再者，在交
    岔路口10公尺內不得臨時停車，而禁止臨時停車處所不得停
    車之立法意旨，無非係因道路交岔路口乃車輛往來匯聚交集
    之處，若於該交岔路口10公尺內臨時停車或停車，將妨礙車
    輛流向之交會，並影響駕駛人察覺左、右方來車動態之視線
    ，對於車輛往來順暢及交通安全實有重大危害，故以法律明
    文禁止。準此，交岔路口10公尺內不得停車，即係為避免交
    岔路口車輛進出及轉彎遭受阻礙，以維護交通安全，本不待
    主管機關劃設或設置標線、標誌。是受處分人被舉發之地點
    雖未劃繪設有禁止臨時停車線或設置禁止臨時停車標誌，用
    路人本即有遵守之義務，自不待言。受處分人雖辯稱停車之
    處未劃紅、黃線，亦未有任何不可停放之標誌，認為可以停
    車云云，自非可採。
五、綜上，本件受處分人確有於上揭時、地在交岔路口10公尺內
    禁止臨時停車處所停車之違規行為，從而原處分機關依道路
    交通管理處罰條例第56條第1項第1款及違反道路交通管理事
    件統一裁罰基準表之規定，裁處受處分人罰鍰900元，經核
    並無違誤，本件受處分人之異議為無理由，應予駁回。
據上論斷，應依道路交通事件處理辦法第18條，裁定如主文。
中    華    民    國   100    年    12    月    29    日
                  刑事第七庭  法  官  章曉文
上正本證明與原本無異。
如不服本裁定，應於裁定送達後5日內向本院提出抗告狀。
                              書記官  林義盛
中    華    民    國   100    年    12    月    29    日